臺灣嘉義地方法院刑事判決　　　　　　　 96年度訴字第691號
聲　請　人　臺灣嘉義地方法院檢察署檢察官
被　　　告　甲○○
　　　　　　　　　　（現於臺灣嘉義監獄鹿草分監執行中）
上列被告因毒品危害防制條例案件，經檢察官提起公訴（九十六
年度毒偵字第一００九號），本院合議庭裁定由受命法官獨任行
簡式審判程序，判決如下：
    主  文
甲○○施用第一級毒品，累犯，處有期徒刑捌月，減為有期徒刑
肆月，如易科罰金，以新臺幣壹仟元折算壹日。
    事  實
一、甲○○前於民國八十八年間因施用毒品案件，經臺灣臺南地
    方法院以八十八年度毒聲字第一六０一號裁定送勒戒處所觀
    察、勒戒後，認有繼續施用毒品之傾向，由該院以八十八年
    度毒聲字第一八四七號裁定令入戒治處所施以強制戒治，迄
    九十年三月七日執行完畢釋放；復於九十一年間因施用毒品
    案件，經本院以九十年度毒聲字第八八一號裁定令入戒治處
    所施以強制戒治，同案刑事部分並經本院以九十年度簡字第
    七四一號判處有期徒刑四月確定，後經本院以九十一年度毒
    聲字第二六０號裁定停止戒治並所餘戒治期間付保護管束，
    然甲○○於停止戒治期間，復因施用毒品案件，經本院以九
    十年度毒聲字第六二一號裁定撤銷停止戒治，令入戒治處所
    施以強制戒治，該次停止戒治期間施用毒品之刑事部分，則
    經本院以九十一年度訴字第四九一號判處有期徒刑十月確定
    ，迄九十二年二月二十日強制戒治執行完畢，接續執行上開
    罪刑，於九十二年十二月三十日縮短刑期假釋並交付保護管
    束，迄九十三年四月一日期滿，未經撤銷假釋視為執行完畢
    。詎仍不知悔改，於距上開強制戒治期滿執行完畢五年內，
    另基於施用第一級毒品之犯意，於九十六年四月十八日下午
    六時許，在其位於嘉義縣竹崎鄉義仁村下寮仔十六號住處附
    近之產業道路旁，以將海洛因摻水再以針筒注射之方式，施
    用海洛因乙次。嗣於九十六年四月二十日十六時許，因竊盜
    案件為警查獲，並於同日十九時十分許，得其同意採其尿液
    送驗，其結果呈嗎啡陽性反應，始知上情。
二、案經嘉義市警察局第二分局報請臺灣嘉義地方院檢察署檢察
    官偵查起訴。
    理  由
一、訊據被告甲○○對於上開犯罪事實均坦承不諱（見本院卷第
    35頁、第41頁、第43頁）；參以於九十六年四月二十日十九
    時十分許，經被告同意採其尿液送驗，其送驗結果確呈嗎啡
    （按施用海洛因後，經人體之水解代謝作用，會呈嗎啡陽性
    反應）陽性反應等情，有正修科技大學超微量研究科技中心
    檢驗報告、嘉義市警察局第二分局長竹所查獲毒品危害防制
    條例案尿液送驗姓名對照表及採尿同意書各乙份在卷可稽，
    足資擔保被告於本院審理時所為之上開自白確與事實相符，
    應堪採信。又被告前於八十八年間因施用毒品案件，經臺灣
    臺南地方法院以八十八年度毒聲字第一六０一號裁定送勒戒
    處所觀察、勒戒後，認有繼續施用毒品之傾向，由該院以八
    十八年度毒聲字第一八四七號裁定令入戒治處所施以強制戒
    治，迄九十年三月七日執行完畢釋放；復於九十一年間因施
    用毒品案件，經本院以九十年度毒聲字第八八一號裁定令入
    戒治處所施以強制戒治，後經本院以九十一年度毒聲字第二
    六０號裁定停止戒治並所餘戒治期間付保護管束，然被告於
    停止戒治期間，復因施用毒品案件，經本院以九十年度毒聲
    字第六二一號裁定撤銷停止戒治，令入戒治處所施以強制戒
    治，迄九十二年二月二十日強制戒治執行完畢等情，有其臺
    灣高等法院被告全國前案紀錄表乙份附卷可佐。是被告於強
    制戒治執行完畢後五年內再犯施用海洛因毒品之犯行，至堪
    認定，應依法論科。
二、按海洛因屬毒品危害防制條例所定之第一級毒品，故核被告
    甲○○所為，係犯毒品危害防制條例第十條第一項之施用第
    一級毒品罪；其施用前持有海洛因之低度行為，為施用之高
    度行為所吸收，不另論罪。又被告前於九十一年間因施用毒
    品案件，經本院以九十年度簡字第七四一號判處有期徒刑四
    月確定，復因施用毒品案件再經本院以九十一年度訴字第四
    九一號判處有期徒刑十月確定，於九十二年二月二十日強制
    戒治執行完畢後，接續執行上開罪刑，於九十二年十二月三
    十日縮短刑期假釋並交付保護管束，迄九十三年四月一日期
    滿，未經撤銷假釋視為執行完畢等情，有被告之臺灣高等法
    院被告全國前案紀錄表乙份附卷可佐，其係受有期徒刑之執
    行完畢後，五年以內「故意」再犯本件有期徒刑以上之罪，
    應依刑法第四十七條第一項規定，論以累犯，並加重其刑。
    爰審酌被告前有違反毒品危害防制條例前科之素行，高中肄
    業之智識程度，前曾因施用毒品而經數度觀察、勒戒及強制
    戒治程序，竟未思悔改，顯然缺乏禁絕毒害決心，以及施用
    毒品犯行係屬戕害自身健康之行為，尚未危害他人，且被告
    於本院審理中能坦承犯行，態度尚稱良好，並斟酌檢察官之
    具體求刑等一切情狀，量處如主文所示之刑，以資懲儆。又
    被告本件犯罪時間，在九十六年四月二十四日以前，復無不
    得減刑之例外情形，合於中華民國九十六年罪犯減刑條例第
    二條第一項第三款之規定，爰依上開條例減其宣告刑二分之
    一後如主文所示之刑，並諭知易科罰金之折算標準。
據上論斷，應依刑事訴訟法第二百七十三條之一第一項、第二百
九十九條第一項前段，毒品危害防制條例第十條第一項，刑法第
十一條前段、第四十一條第一項前段、第四十七條第一項，中華
民國九十六年罪犯減刑條例第二條第一項第三款、第七條、第九
條第項，判決如主文。
本案經檢察官鄭葆琳到庭執行職務。
中　　華　　民　　國　　96　　年　　8 　　月　　24　　日
    　　　　　　　　　刑事第一庭  法　官　曾宏揚
上列正本證明與原本無異。
如不服本判決，應於判決送達後十日內向本院提出上訴狀，上訴
書狀依法應敘述具體理由，如未敘述具體理由者，應於上訴期間
屆滿後二十日內補提理由書於本院（均應附繕本）。告訴人或被
害人如對於本判決不服者，應具備理由請求檢察官上訴，其上訴
期間之計算係以檢察官收受判決正本之日期為準。
中　　華　　民　　國　　96　　年　　8 　　月　　24　　日
                                  書記官  陳慶昀
附錄論罪科刑法條：
毒品危害防制條例第十條第一項
施用第一級毒品者，處 6 月以上 5 年以下有期徒刑。
